臺灣臺中地方法院行政訴訟判決
110年度交字第262號
原      告  林姿伶  
被      告  交通部公路總局台中區監理所

代  表  人  魏武盛  
上列當事人間交通裁決事件，原告不服被告民國110年6月23日彰
監四字第64-GDH540621號裁決書，提起行政訴訟，本院判決如下
：
    主  文
原告之訴駁回。
訴訟費用新臺幣參佰元由原告負擔。
    事實及理由
一、程序事項：按行政訴訟法第237 條之7 規定，交通裁決事件
    之裁判，得不經言詞辯論為之。本件屬交通裁決事件，依兩
    造所述各節及卷內資料其事證已臻明確，本院認無經言詞辯
    論之必要，爰不經言詞辯論而為判決。
二、事實概要：原告所有之AUA-9798號自用小客車（下稱系爭車
    輛），於民國110年4月23日14時37分許，行經臺中市西屯區
    臺灣大道與環中路，遭臺中市政府警察局第六分局（下稱舉
    發機關）以第GDH000000 號違規通知單舉發「汽車駕駛人未
    依規定使用方向燈」違規。原告因不服遭舉發違規，遂於11
    0年5月26日至監理服務網提出申訴，並由原舉發機關查處後
    以110年6月9日中市警六分交字第1100072933號函說明本件
    違規過程，因原告仍不服處分欲提行政訴訟，彰化監理站遂
    於110年6月23日開立彰監四字第64-GDH540621號裁決書（下
    稱原處分），並於同日由原告當場簽收送達在案。
三、原告主張略以：系爭車輛自環中路中線道變換進入內車道，
    有依規定使用方向燈，車身業已真實完整駛入內車道才將方
    向燈熄滅等語，並聲明：原處分撤銷，訴訟費用由被告負擔
    。
四、被告答辯則以：
  ㈠經查原告所有之AUA-9798號自用小客車，於110年4月23日14
    時37分許行經臺中市西屯區臺灣大道與環中路，遭臺中市政
    府警察局第六分局以第GDH540621號違規通知單舉發「汽車
    駕駛人未依規定使用方向燈」違規，本案既有該分局110年6
    月9日中市警六分交字第1100072933號函、舉發過程影像檔
    、臺中市政府警察局第六分局第GDH540621號舉發違反道路
    交通管理事件通知單各1份在卷可佐，違規事實應堪認定。
  ㈡經檢視警方所提供之採證錄影影像光碟內容，(畫面顯示時間
    2021/04/23 14:37:36~14:37:45)原告車輛由外側車道向左
    變換車道時未依規定使用方向燈，原告有違反道路交通管理
    處罰條例之行為，至為明顯。本件由檢舉人提供行車紀錄器
    影像檔向舉發機關檢舉，核無違道路交通管理處罰條例第7
    條之1規定，並經舉發機關檢視該影像內容且查證確認屬實
    ，依法逕行舉發，自屬有據等語，並聲明：原告之訴駁回，
    訴訟費用由原告負擔。
五、本院之判斷：
  ㈠按「行車遇有轉向、減速暫停、讓車、倒車、變換車道等情
    況時所用之燈光及駕駛人之手勢，應依下列規定：六、變換
    車道時，應先顯示欲變換車道方向之燈光或手勢。」，道路
    交通安全規則第91條第1 項第6 款定有明文；次按「汽車駕
    駛人，不依規定使用燈光者，處新臺幣1,200 元以上3,600
    元以下罰鍰。」，道路交通管理處罰條例第42條亦有明文。
  ㈡查本件如事實概要所述之情事，有舉發機關第GDH000000 號
    舉發違反道路交通管理事件通知單、舉發單綜合查詢、舉發
    機關110年6月9日中市警六分交字第1100072933號函、檢舉
    民眾行車紀錄器擷圖、原處分、送達證書、汽車車籍查詢、
    採證光碟等資料附卷可稽（見本院卷第39-41、49-53、61頁
    ），堪信為真實。
  ㈢原告雖主張系爭車輛自環中路中線道變換進入內車道，有依
    規定使用方向燈，車身業已真實完整駛入內車道才將方向燈
    熄滅云云，惟查：
    ⒈經本院勘驗調查舉發機關提供之採證光碟，製成勘驗筆錄
      附卷為證（見本院卷第65頁），勘驗結果為：檢舉人行車
      紀錄器畫面時間2021/04/23 14：37：36時至14：37：46
      時，檢舉民眾車輛（下稱該車）沿臺中市西屯區臺灣大道
      三段往東南方向行駛，其右前方外側車道有一台牌車牌號
      碼000-0000號自小客車，未顯示左側方向燈，即由外側車
      道跨越車道線，向左變換車道至該車前方。
    ⒉依上開勘驗結果可知，系爭車輛（車牌號碼為000-0000號
      ），於110 年4 月23日14時37分許，沿臺中市西屯區臺灣
      大道三段往東南方向，未顯示方向燈，由外側車道即向左
      跨越車道線變換車道至內側車道等情，尚無原告所稱系爭
      車輛有顯示方向燈之行為，足認系爭車輛確有變換車道前
      未使用方向燈之違規至明，自構成道路交通管理處罰條例
      第42條之違規要件。故原告主張並無違規云云，即非可採
      。
  ㈣綜上所述，原告違規事證明確，被告依法所為原處分並無違
    誤，原告訴請撤銷，為無理由，應予駁回。
六、本件事證已臻明確，兩造其餘主張及陳述，經核於判決結果
    不生影響，爰不逐一論列，附此敘明。
七、本件第一審裁判費為300 元，應由原告負擔，爰確定第一審
    訴訟費用額如主文第2 項所示。
據上論結，本件原告之訴為無理由，依行政訴訟法第237 條之7
、第98條第1 項前段、第237 條之8 第1 項，判決如主文。
中　　華　　民　　國　　111 　年　　2 　　月　　9 　　日
　　　　　　　　　行政訴訟庭　法　官　楊萬益
上為正本係照原本作成。
如不服本判決，應於判決送達後20日內，向本院提出上訴狀並表
明上訴理由（原判決所違背之法令及其具體內容或依訴訟資料可
認為原判決有違背法令之具體事實），其未載明上訴理由者，應
於提出上訴後20日內向本院補提理由書（上訴狀及上訴理由書均
須按他造人數附繕本，如未按期補提上訴理由書，則逕予駁回上
訴），並應繳納上訴裁判費新臺幣750元。

中　　華　　民　　國　　111 　年　　2 　　月　　9 　　日
　　　　　　　　　　　　　　　書記官　林柏名